Inventaris van de archieven van de Commissies tot opsporing van oorlogsmisdadigers [COOM], (1942) 1944-1949 (1984)
Nationaal Archief, Den Haag
- NEDERLANDSE COMMISSIE INZAKE OORLOGSMISDRIJVEN IN NEDERLAND, (1942-) 1945-1948 (1949), 2
  - Bureau Opsporing Oorlogsmisdrijven (BOOM), 2.1
    - BOOM Amsterdam, 2.1.1
      - Opsporing algemeen, 2.1.1.2
        - Dossiers inzake de opsporing en aanhouding van oorlogsmisdadigers (de zgn. PD's waarbij sprake is van actieve opsporing)., 1945-1948 (1984); 1002-2825; 82 pakken en 1728 omslagen
          - PD 378, 1968
          - PD 380, 1969
          - PD 381, 1970; pak
          - PD 382, 1971
          - PD 384 I, 1972
          - PD 384 II, 1973
          - PD 384 III, 1974
          - PD 384 IV, 1975
          - PD 384 V, 1976
          - PD 384 VI, 1977
          - PD 384 VII, 1978
          - PD 384 VIII, 1979
          - PD 384 IX, 1980
          - PD 384 X, 1981
          - PD 384 XI, 1982
          - PD 384 XII, 1983
          - PD 384 XIII, 1984
          - PD 384 XIV, 1985
          - PD 385-386, 1986
          - PD 387, 1987
          - PD 388, 1988
          - PD 389, 1989; pak
          - PD 390, 1990
          - PD 391 I, 1991
          - PD 391 II, 1992
          - PD 392 I, 1993
          - PD 392 II, 1994
          - PD 393 I, 1995
          - PD 393 II, 1996
          - PD 394 I, 1997
          - PD 394 II, 1998
          - PD 394 III, 1999
          - PD 395 I, 2000
          - PD 395 II, 2001
          - PD 396, 2002
          - PD 397 I, 2003
          - PD 398 I, 2004
          - PD 398 II, 2005
          - PD 399 I, 2006
          - PD 399 II, 2007
          - PD 399 III, 2008
          - PD 399 IV, 2009
          - PD 400 I, 2010
          - PD 400 II, 2011
          - PD 401 I, 2012
          - PD 401 II, 2013; pak
          - PD 402 I, 2014
          - PD 403 I, 2015
          - PD 403 II, 2016
          - PD 403 III, 2017
          - PD 404, 2018
          - PD 405, 2019
          - PD 406, 2020; pak
          - PD 407, 2021
          - PD 408, 2022
          - PD 409, 2023
          - PD 410, 2024
          - PD 412, 2025
          - PD 413, 2026
          - PD 414 I, 2027; pak
          - PD 414 II, 2028
          - PD 414 III, 2029
          - PD 414 IV, 2030
          - PD 414 V, 2031
          - PD 414 VI, 2032
          - PD 414 VII, 2033
          - PD 415, 2034
          - PD 416, 2035
          - PD 417 I-V, 2036; pak
          - PD 417 V, 2037
          - PD 418 I, 2038
          - PD 418 II, 2039
          - PD 418 III, 2040
          - PD 419, 2041
          - PD 419 I, 2042
          - PD 419 I-XXI, 2043
            Zie ook afzonderlijke nummers in inv.nrs. 2044-2045.
          - PD 419 XIV, 2044
          - PD 419 XX, 2045
          - PD 420 I, 2046
          - PD 420 II, 2047
          - PD 420 III, 2048
          - PD 420 IV, 2049
          - PD 421, 2050
          - PD 423 I, 2051
          - PD 423 II, 2052
          - PD 423 III, 2053
          - PD 424, 2054
          - PD 425 I, 2055
          - PD 425 II, 2056
          - PD 425 III, 2057
          - PD 426, 2058
          - PD 426 I, 2059; pak
          - PD 426 II, 2060
          - PD 426 III, 2061
          - PD 426 IV, 2062
          - PD 427 I, 2063
          - PD 427 II, 2064
          - PD 427 III, 2065
          - PD 427 IV, 2066
          - PD 427 V, 2067
          - PD 427 VI, 2068
          - PD 427 VII, 2069
          - PD 427 VIII, 2070
          - PD 427 IX, 2071
          - PD 427 X, 2072
          - PD 427 XI, 2073
          - PD 427 XII, 2074
          - PD 427 XIII, 2075
          - PD 428 I, 2076
          - PD 428 II, 2077
          - PD 429, 2078
          - PD 430, 2079
          - PD 431 I, 2080
          - PD 431 II, 2081
          - PD 432 I, 2082
          - PD 432 II, 2083
          - PD 432 III, 2084
          - PD 432 IV, 2085
          - PD 432 V, 2086
          - PD 432 VI, 2087
          - PD 433 I, 2088
          - PD 433 II, 2089
          - PD 434 I, 2090
          - PD 434 II, 2091
          - PD 435, 2092
          - PD 436 I, 2093
          - PD 436 II, 2094
          - PD 436 III, 2095
          - PD 436 IV, 2096
          - PD 436 V, 2097
          - PD 436 VI, 2098
          - PD 436 VII, 2099
          - PD 436 VIII, 2100
          - PD 436 IX, 2101
          - PD 436 X, 2102
          - PD 437 I, 2103
          - PD 437 II, 2104
          - PD 437 III, 2105
          - PD 438, 2106
          - PD 439, 2107
          - PD 440 I, 2108
          - PD 440 II, 2109
          - PD 440 III, 2110
          - PD 440 IV, 2111
          - PD 440 V, 2112
          - PD 440 VI, 2113
          - PD 440 VII, 2114
          - PD 440 VIII, 2115
          - PD 440 X, 2116
          - PD 440 XI, 2117
          - PD 440 XII, 2118
          - PD 440 XIII, 2119
          - PD 440 XIV, 2120
          - PD 441 I, 2121
          - PD 441 II, 2122
          - PD 441 III, 2123
          - PD 442, 2124
          - PD 443 I, 2125
          - PD 443 II, 2126
          - PD 444, 2127
          - PD 445 I, 2128
          - PD 445 II, 2129
          - PD 445 III, 2130
          - PD 445 IV, 2131
          - PD 445 V, 2132
          - PD 446, 2133
          - PD 447 I, 2134
          - PD 447 II, 2135
          - PD 447 III, 2136
          - PD 448 I, 2137
          - PD 448 II, 2138
          - PD 448 III, 2139
          - PD 448 IV, 2140
          - PD 448 V, 2141
          - PD 448 VI, 2142
          - PD 448 VII, 2143
          - PD 449 I, 2144; pak
          - PD 449 II, 2145
          - PD 449 III, 2146
          - PD 449 IV, 2147
          - PD 449 V, 2148
          - PD 449 VI, 2149
          - PD 450 I, 2150
          - PD 450 II, 2151
          - PD 450 III, 2152
          - PD 451, 2153
          - PD 452 I, 2154
          - PD 452 II, 2155
          - PD 452 VI, 2156
          - PD 452 VII, 2157
          - PD 453 I, 2158
          - PD 453 II, 2159
          - PD 454 II, 2160
          - PD 455 I, 2161
          - PD 455 II, 2162
          - PD 455 III, 2163
          - PD 455 IV, 2164
          - PD 456 I, 2165
          - PD 457 I, 2166
          - PD 457 II, 2167
          - PD 457 III, 2168
          - PD 457 IV, 2169
          - PD 458 I, 2170
          - PD 458 II, 2171
          - PD 458 III, 2172
          - PD 458 IV, 2173
          - PD 458 V, 2174
          - PD 459, 2175
            Bevat ook stukken uit 1981.
          - PD 460, 2176
          - PD 461, 2177
          - PD 462, 2178
          - PD 463, 2179
          - PD 464 I, 2180
          - PD 464 II, 2181
          - PD 464 III, 2182
          - PD 465 I, 2183
          - PD 465 II, 2184
          - PD 465 III, 2185
          - PD 465 IV, 2186
          - PD 465 V, 2187
          - PD 466 I, 2188
          - PD 466 II, 2189
          - PD 466 III, 2190
          - PD 466 IV, 2191
          - PD 466 V, 2192
          - PD 466 VI, 2193
          - PD 467 I, 2194
            Bevat ook stukken uit 1980.
          - PD 467 II, 2195
          - PD 467 III, 2196
          - PD 467 IV, 2197
          - PD 467 V, 2198
          - PD 467 VI, 2199
          - PD 467 VII, 2200
          - PD 467 VIII, 2201
          - PD 468 I, 2202
          - PD 468 II, 2203
          - PD 468 III, 2204
          - PD 468 IV, 2205
          - PD 468 V, 2206
          - PD 469 I, 2207
          - PD 469 II, 2208
          - PD 469 III, 2209
          - PD 470, 2210
          - PD 470 I, 2211
          - PD 470 II, 2212
          - PD 470 III, 2213
          - PD 470 IV, 2214
          - PD 470 V, 2215
          - PD 470 VI, 2216
          - PD 470 VII, 2217
          - PD 470 VIII, 2218
          - PD 470 IX, 2219
          - PD 470 X, 2220
          - PD 470 XI, 2221
          - PD 470 XII, 2222
          - PD 470 XIII, 2223
          - PD 470 XIV, 2224
          - PD 470 XV, deel 1, 2225; pak
          - PD 470 XV, deel 2, 2226; pak
          - PD 470 XVI, 2227
          - PD 471, 2228
          - PD 472 I, 2229
          - PD 472 II, 2230
          - PD 472 III, 2231
          - PD 472 IV, 2232
          - PD 473 I, 2233
          - PD 473 II, 2234
          - PD 474, 2235
          - PD 475 I, 2236
          - PD 475 II, 2237
          - PD 476, 2238
          - PD 477 I, 2239
          - PD 477 II, 2240
          - PD 477 III, 2241
          - PD 478 I, 2242
          - PD 478 II, 2243
          - PD 478 III, 2244
          - PD 478 IV, 2245
          - PD 478 V, 2246
          - PD 479 I, 2247
          - PD 479 II, 2248
          - PD 479 III, 2249
          - PD 479 IV, 2250
          - PD 480 I, 2251; pak
          - PD 480 II, 2252
          - PD 480 III, 2253
          - PD 480 IV, 2254
          - PD 480 V, 2255
          - PD 480 VI, 2256
          - PD 480 VII, 2257
          - PD 480 VIII, 2258
          - PD 480 IX (Meissner, F.), 2259
          - PD 480 IX (Brandt), 2260
          - PD 480 X, 2261
          - PD 480 XI, 2262
          - PD 481 I, 2263
          - PD 481 I, 2264
          - PD 481 II, 2265
          - PD 481 III, 2266
          - PD 481 IV, 2267
          - PD 481 V, 2268
          - PD 481 VI, 2269
          - PD 481 VII, 2270
          - PD 481 VIII, 2271
          - PD 481 IX, 2272
          - PD 481 X, 2273
          - PD 481 XII, 2274
          - PD 481 XIII, 2275
          - PD 481 XIV, 2276
          - PD 481 XV, 2277
          - PD 481 XVI, 2278
          - PD 481 XVII, 2279
          - PD 481 XVIII, 2280
          - PD 481 IXX, 2281
          - PD 481 XX, 2282
          - PD 481 XXI, 2283
          - PD 481 XXII, 2284
          - PD 481 XXIII, 2285
          - PD 481 XXIV, 2286
          - PD 481 XXV, 2287
          - PD 481 XXVI, 2288
          - PD 481 XXVII, 2289
          - PD 481 XXVIII, 2290
          - PD 482, 2291
          - PD 483 I, 2292
          - PD 483 II, 2293
          - PD 483 III, 2294
          - PD 483 IV, 2295
          - PD 483 V, 2296
          - PD 484 I, 2297; pak
          - PD 484 II, 2298
          - PD 484 III, 2299
          - PD 484 IV, 2300
          - PD 484 V, 2301
          - PD 484 VI, 2302
          - PD 484 VII, 2303
          - PD 484 VIII, 2304
          - PD 484 IX, 2305
          - PD 484 X, 2306
          - PD 484 XI, 2307
          - PD 485, 2308
          - PD 486 I, 2309
          - PD 486 II, 2310
          - PD 487 I, 2311
          - PD 487 II, 2312
            Openbaarheid beperkt tot 01-01-2029
          - PD 487 III, 2313
          - PD 487 IV, 2314
          - PD 487 V, 2315
          - PD 487 VI, 2316
          - PD 487 VII, 2317
          - PD 487 VIII, 2318
          - PD 487 IX, 2319
          - PD 487 X, 2320
          - PD 487 XI, 2321
          - PD 487 XII, 2322
          - PD 487 XIII, 2323
          - PD 487 XIV, 2324
          - PD 487 XV, 2325
          - PD 487 XVI, 2326
          - PD 487 XVII, 2327
          - PD 488, 2328
          - PD 489 I, 2329
          - PD 489 II, 2330
          - PD 489 III, 2331
          - PD 489 IV, 2332
          - PD 489 V, 2333
          - PD 489 VI, 2334
          - PD 489 VII, 2335
          - PD 490, 2336
          - PD 491 I, 2337
          - PD 491 II, 2338
          - PD 491 III, 2339
          - PD 491 IV, 2340
          - PD 491 V, 2341
          - PD 491 VI, 2342
          - PD 491 VII, 2343
          - PD 491 VIII, 2344
          - PD 491 IX, 2345
          - PD 492 I, 2346
          - PD 492 II, 2347
          - PD 492 III, 2348
          - PD 492 IV, 2349
          - PD 492 V, 2350
          - PD 492 VI, 2351
          - PD 492 VII, 2352
          - PD 492 VIII, 2353
          - PD 493, 2354
          - PD 494, 2355
          - PD 495 I, 2356
          - PD 495 II, 2357
          - PD 495 III, 2358
          - PD 495 IV, 2359
          - PD 495 V, 2360
          - PD 495 VI, 2361
          - PD 496 I, 2362
          - PD 496 II, 2363
          - PD 496 III, 2364
          - PD 497, 2365
          - PD 498, 2366
          - PD 498 II, 2367; pak
          - PD 499 I, 2368
          - PD 499 II, 2369
          - PD 499 III, 2370
          - PD 499 IV, 2371
          - PD 499 V, 2372
          - PD 499 VI, 2373
          - PD 499 VII, 2374
          - PD 499 VIII, 2375
          - PD 499 IX, 2376
          - PD 499 X, 2377
          - PD 499 XI, 2378
          - PD 499 XII, 2379
          - PD 499 XIII, 2380
          - PD 499 XIV, 2381
          - PD 499 XV, 2382
          - PD 499 XVI, 2383
          - PD 499 XVII, 2384
          - PD 500, 2385; pak
          - PD 500 I, 2386
          - PD 500 II, 2387
          - PD 500 III, 2388
          - PD 500 IV, 2389
          - PD 500 VII, 2390
          - PD 500 X, 2391
          - PD 500 XII, 2392
          - PD 500 XV-XVIII, 2393
          - PD 501, 2394
          - PD 502, 2395; pak
          - PD 503, 2396
          - PD 504, 2397
          - PD 505 I, 2398
          - PD 505 II, 2399
          - PD 505 III, 2400
          - PD 505 IV, 2401
          - PD 505 V, 2402
          - PD 506, 2403
          - PD 506 I, 2404
          - PD 506 III, 2405
          - PD 506 IV, 2406
          - PD 506 V, 2407
          - PD 506 VI, 2408
          - PD 506 VII, 2409
          - PD 506 VIII, 2410
          - PD 506 IX, 2411
          - PD 506 X, 2412
          - PD 506 XI, 2413
          - PD 506 XII, 2414
          - PD 506 XIII, 2415
          - PD 506 XIV, 2416
          - PD 507 I, 2417
          - PD 507 II, 2418
          - PD 507 III, 2419
          - PD 507 IV, 2420
          - PD 507 V, 2421
          - PD 507 VI, 2422
          - PD 508 I, 2423
          - PD 508 II, 2424
          - PD 509, 2425
          - PD 509 I, 2426
          - PD 509 II, 2427
          - PD 509 III, 2428
          - PD 510, 2429
          - PD 511, 2430
          - PD 512, 2431
          - PD 513 I, 2432
          - PD 513 II, 2433
          - PD 513 III, 2434
          - PD 513 IV, 2435
          - PD 513 V, 2436
          - PD 513 VI, 2437
          - PD 513 VII, 2438
          - PD 513 IX, 2439
          - PD 514 I, 2440
          - PD 514 II, 2441
          - PD 514 III, 2442
          - PD 515 I, 2443
          - PD 515 II, 2444
          - PD 515 III, 2445
          - PD 515 IV, 2446
          - PD 515 V, 2447
          - PD 515 VI, 2448
          - PD 515 VII, 2449
          - PD 515 VIII, 2450
          - PD 515 IX, 2451
          - PD 516 I, 2452
          - PD 516 II, 2453
          - PD 517, 2454
          - PD 518, 2455
          - PD 519, 2456; pak
          - PD 519 I, 2457; pak
          - PD 519 II, deel 1, 2458; pak
          - PD 519 II, deel 2, 2459; pak
          - PD 520, 2460
          - PD 521 I, 2461
            Bevat ook stukken uit 1982.
          - PD 521 II, 2462
          - PD 522 I, 2463
          - PD 522 II, 2464
          - PD 522 III, 2465
          - PD 523, 2466
          - PD 524 I, 2467
          - PD 524 II, 2468
          - PD 525 I, 2469
          - PD 525 II, 2470
          - PD 525 III, 2471
          - PD 525 IV, 2472
          - PD 525 V, 2473
          - PD 525 VI, 2474
          - PD 526 I, 2475
          - PD 526 II, 2476
          - PD 526 III, 2477
          - PD 526 IV, 2478
          - PD 527 I, 2479
          - PD 527 II, 2480
          - PD 527 III, 2481
          - PD 527 IV, 2482
          - PD 528 I, 2483
          - PD 528 II, 2484
          - PD 529 I, 2485
          - PD 529 II, 2486
          - PD 530 I, 2487
          - PD 530 II, 2488
          - PD 531 I, 2489
          - PD 531 II, 2490
          - PD 531 III, 2491
          - PD 532, 2492
          - PD 533, 2493
          - PD 534, 2494
          - PD 535 I, 2495
          - PD 535 II, 2496
          - PD 535 III, 2497
          - PD 536, 2498
          - PD 537 I, 2499
          - PD 537 II, 2500
          - PD 538 I, 2501
          - PD 538 II, 2502
          - PD 539 I, 2503; pak
          - PD 539 II, 2504
          - PD 539 III, 2505; pak
          - PD 539 IV, 2506
          - PD 539 V, 2507
          - PD 539 VI, 2508
          - PD 540 I, 2509
          - PD 540 II, 2510
          - PD 540 III, 2511
          - PD 540 IV, 2512
          - PD 540 V, 2513
          - PD 540 VI, 2514
          - PD 540 VII, 2515
          - PD 541 I, 2516
          - PD 541 II, 2517
          - PD 541 III, 2518
          - PD 542, 2519
          - PD 542 I, 2520
          - PD 542 II, 2521
          - PD 542 III, 2522
          - PD 542 IV, 2523
          - PD 543 I, 2524
          - PD 543 II, 2525
          - PD 544 I, 2526
          - PD 544 II, 2527
          - PD 544 III, 2528
          - PD 545 I, 2529
          - PD 546 I, 2530
          - PD 546 II, 2531
          - PD 546 III, 2532
          - PD 547 I, 2533
          - PD 547 II, 2534
          - PD 547 III, 2535
          - PD 547 IV, 2536
          - PD 548, 2537
          - PD 548 XXX, 2538
          - PD 548 XXXII, 2539
          - PD 549, 2540
          - PD 550, 2541
          - PD 551 I, 2542
          - PD 551 II, 2543
          - PD 551 III, 2544
          - PD 551 IV, 2545
          - PD 551 V, 2546
          - PD 551 VI, 2547
          - PD 551 VII, 2548
          - PD 552 I, 2549
          - PD 552 II, 2550
          - PD 553 I, 2551
          - PD 553 II, 2552
          - PD 554, 2553
          - PD 555 I, 2554
          - PD 555 II, 2555
          - PD 556 I, 2556
          - PD 556 II, 2557
          - PD 556 III, 2558
          - PD 556 IV, 2559
          - PD 557, 2560
          - PD 557 IX, 2561
          - PD 557 X, 2562
          - PD 558 I, 2563; pak
          - PD 558 II, 2564
          - PD 558 III, 2565
          - PD 558 IV, 2566
          - PD 558 V, 2567
          - PD 558 VI, 2568
          - PD 558 VII, 2569
          - PD 558 VIII, 2570
          - PD 558 IX, 2571
          - PD 559 I, 2572
          - PD 560 I, 2573
          - PD 560 II, 2574
          - PD 560 III, 2575
          - PD 561 I, 2576
          - PD 561 II, 2577
          - PD 561 III, 2578
          - PD 561 IV, 2579
          - PD 561 V, 2580
          - PD 561 VI, 2581
          - PD 562, 2582
          - PD 563 I, 2583
          - PD 563 II, 2584
          - PD 563 III, 2585
          - PD 564, 2586
          - PD 565, 2587
          - PD 566 I, 2588
          - PD 566 II, 2589
          - PD 567 I, 2590
          - PD 567 II, 2591
          - PD 567 III, 2592
          - PD 568 I, 2593
          - PD 568 II, 2594
          - PD 568 III, 2595
          - PD 568 IV, 2596
          - PD 569 I, 2597
          - PD 569 II, 2598
          - PD 569 III, 2599
          - PD 570 I, 2600
          - PD 570 II, 2601
          - PD 571, 2602
          - PD 571 III, 2603
          - PD 571 IV, 2604
          - PD 571 VII, 2605
          - PD 572 I, 2606
          - PD 572 II, 2607
          - PD 572 III, 2608
          - PD 573, 2609
          - PD 574 I, 2610
          - PD 574 II, 2611
          - PD 574 III, 2612
          - PD 575 I, 2613
          - PD 575 II, 2614
          - PD 575 III, 2615
          - PD 576, 2616
          - PD 577 I, 2617
          - PD 577 II, 2618
          - PD 577 III, 2619
          - PD 577 IV, 2620
          - PD 577 V, 2621
          - PD 577 VI, 2622
          - PD 578 I, 2623
          - PD 578 II, 2624
          - PD 579, 2625
          - PD 580 I, 2626
          - PD 580 II, 2627
          - PD 580 III, 2628
          - PD 580 IV, 2629
          - PD 580 V, 2630
          - PD 581, 2631
          - PD 582 I, 2632
          - PD 582 II, 2633
          - PD 582 III, 2634
          - PD 582 IV, 2635
          - PD 583 I, 2636
          - PD 583 II, 2637
          - PD 584 I, 2638
          - PD 584 II, 2639
          - PD 584 III, 2640
          - PD 584 IV, 2641
          - PD 585 I, 2642
          - PD 585 II, 2643
          - PD 586 I, 2644
          - PD 586 II, 2645
          - PD 586 III, 2646
          - PD 586 IV, 2647
          - PD 587 I, 2648
          - PD 587 II, 2649
          - PD 588, 2650
          - PD 589, 2651
          - PD 590, 2652
          - PD 591 I, 2653
          - PD 591 II, 2654
          - PD 592 I, 2655
          - PD 592 II, 2656
          - PD 592 III, 2657
          - PD 593 I, 2658
          - PD 593 II, 2659
          - PD 594, 2660
          - PD 595, 2661
          - PD 596 I, 2662
          - PD 596 II, 2663
          - PD 596 III, 2664
          - PD 596 IV, 2665
          - PD 596 V, 2666
          - PD 596 VI, 2667
          - PD 596 VII, 2668
          - PD 596 VIII, 2669
          - PD 596 IX, 2670
          - PD 596 X, 2671
          - PD 596 XI, 2672
          - PD 596 XII, 2673
          - PD 596 XIII, 2674
          - PD 597, 2675
          - PD 598 I, 2676
          - PD 598 II, 2677
          - PD 599, 2678; pak
          - PD 600, 2679
          - PD 601, 2680
          - PD 602 I, 2681
          - PD 602 II, 2682
          - PD 603 I, 2683
          - PD 603 II, 2684
          - PD 603 III, 2685
          - PD 603 IV, 2686
          - PD 604 I, 2687
          - PD 604 II, 2688
          - PD 606 I-II, 2689
          - PD 606 III, 2690
          - PD 606 IV, 2691
          - PD 606 V, 2692; pak
          - PD 607 I, 2693
          - PD 607 II, 2694
          - PD 607 III, 2695
          - PD 607 IV, 2696
          - PD 607 V, 2697
          - PD 607 VI, 2698
          - PD 607 VII, 2699
          - PD 608, 2700
          - PD 609 I, 2701
          - PD 609 II, 2702
          - PD 610 I, 2703
          - PD 610 II, 2704
          - PD 610 III, 2705
          - PD 611 I, 2706
          - PD 611 II, 2707
          - PD 611 III, 2708
          - PD 611 IV, 2709
          - PD 612 I, 2710
          - PD 612 II, 2711
          - PD 612 III, 2712
          - PD 612 IV, 2713
          - PD 613 I, 2714
          - PD 613 II, 2715
          - PD 613 III, 2716
          - PD 613 IV, 2717
          - PD 614, 2718
          - PD 615 I, 2719
          - PD 615 II, 2720
          - PD 615 III, 2721
          - PD 616 I, 2722
          - PD 616 II, 2723
          - PD 616 III, 2724
          - PD 617 I, 2725
          - PD 617 II, 2726
          - PD 617 III, 2727
          - PD 617 IV, 2728
          - PD 618, 2729
          - PD 619 I, 2730
          - PD 619 II, 2731
          - PD 619 III, 2732
          - PD 619 IV, 2733
          - PD 620 I, 2734
          - PD 620 II, 2735
          - PD 620 III, 2736
          - PD 620 IV, 2737
          - PD 620 V, 2738
          - PD 620 VI, 2739
          - PD 621 I, 2740
          - PD 621 II, 2741
          - PD 621 III, 2742
          - PD 621 VI, 2743
          - PD 621 VIII, 2744
          - PD 621 XI, 2745
          - PD 621 XIII, 2746
          - PD 622, 2747
          - PD 623, 2748
          - PD 624, 2749
          - PD 625, 2750
          - PD 626 I, 2751
          - PD 626 II, 2752
          - PD 626 III, 2753
          - PD 626 IV, 2754
          - PD 626 V, 2755
          - PD 626 VI, 2756
          - PD 626 VII, 2757
          - PD 627, 2758; pak
          - PD 628 I, 2759
          - PD 628 II, 2760
          - PD 628 III, 2761
          - PD 628 IV, 2762
          - PD 628 V, 2763
          - PD 628 VI, 2764
          - PD 628 VII, 2765
          - PD 628 VIII, 2766
          - PD 628 IX, 2767
          - PD 628 X, 2768
          - PD 628 XI, 2769
          - PD 629 I, 2770
          - PD 629 II, 2771
          - PD 630 I, 2772
          - PD 630 II, 2773
          - PD 631 I, 2774; pak
          - PD 632 I, 2775
          - PD 633, 2776
          - PD 634, 2777
          - PD 635, 2778
          - PD 636, 2779
          - PD 637, 2780
          - PD 638 I, 2781
          - PD 638 II, 2782
          - PD 638 III-VI, 2783
          - PD 639, 2784
          - PD 640, 2785
          - PD 641, 2786
          - PD 642, 2787
          - PD 643 I, 2788; pak
          - PD 643 II, 2789
          - PD 643 III, 2790
          - PD 643 IV, 2791
          - PD 643 V, 2792
          - PD 643 VI, 2793
          - PD 643 VII, 2794
          - PD 643 VIII, 2795
          - PD 643 IX, 2796
          - PD 643 X, 2797
          - PD 643 XI, 2798
          - PD 643 XII, 2799